最　高　行　政　法　院　裁　定
　　　　　　　　　　　　　　　　　　 96年度裁字第02337號
上　訴　人　艾維達有限公司
代　表　人　甲○○
被 上訴 人　財政部臺北市國稅局
代　表　人　凌忠嫄
上列當事人間因營業稅事件，上訴人對於中華民國95年11月30日
臺北高等行政法院95年度簡字第255號判決，提起上訴，本院裁
定如下：
　　主  文
上訴駁回。
上訴審訴訟費用由上訴人負擔。
　　理  由
一、按對於適用簡易程序之裁判提起上訴或抗告，須經最高行政
    法院許可，且該許可以訴訟事件所涉及之法律見解具有原則
    性者為限，行政訴訟法第235條定有明文。所謂訴訟事件涉
    及之法律見解具有原則性，係指該事件所涉及之法律問題意
    義重大，而有加以闡釋之必要情形而言。
二、上訴人經人檢舉於民國（下同）93年6月7日至同年8月31日
    間於YAHOO奇摩拍賣網站銷售貨物，金額計新臺幣（下同）
    1,318,437元（不含稅），短漏開統一發票並漏報銷售額。
    案經被上訴人查獲審理違章成立，核定補徵營業稅19,727元
    （即原漏稅額為65,922元扣減累積留抵稅額46,195元），並
    按未依法給予他人憑證之金額1,318,437元處5%罰鍰計65,92
    1元，上訴人不服，申請復查，未獲變更，提起訴願亦經決
    定駁回後，遂提起本件行政訴訟。
三、原審判決駁回上訴人之訴，其理由略以：（一）按關於營業
    稅銷售額數額之多寡，固應由稅捐稽徵機關負舉證之責任，
    然而有關課稅要件事實，多發生於納稅義務人所得支配之範
    圍，其證據資料亦多為納稅義務人所管領，稅捐稽徵機關掌
    握困難，為貫徹公平合法課稅之目的，納稅義務人有提出此
    等與課稅要件事實有關之證據資料之協力義務。（二）經查
    ，本件原係上訴人之股東鄭宇伸以個人名義於92年10月9日
    起在YAHOO奇摩拍賣網站銷售貨物，嗣因開立發票及申報稅
    負，而於93年6月7日成立上訴人「艾維達有限公司」後，上
    訴人於網站上提供其股東鄭宇伸所開立之0000000-0000000
    號郵局帳戶，供消費者以ATM轉帳或無摺存款等方式將貨款
    存入該帳戶，而該公司銷貨收入除有存入前開帳戶之存摺資
    料外，並未設有其他銷貨收入帳簿等情，業據鄭宇伸於被上
    訴人調查時陳明在卷，亦為上訴人所不爭，又經被上訴人依
    鄭宇伸前開郵局帳戶之存匯入款資料查核結果，其匯入金額
    與上訴人銷售商品之單價大致相符，且抽查其中金額較大者
    ，亦均為銷售收入，復因上訴人未依規定設立帳簿並依序登
    帳，亦無法提供憑證供核，故被上訴人依前揭查得事證及資
    料，核定自93年6月7日起在上開YAHOO拍賣網站銷售之貨物
    為上訴人之銷售額，並依該網站所提供鄭宇伸前開郵局帳戶
    之存匯入款項資料，採總加總減方式計算出存入該郵局帳戶
    金額1,515,505元大於上訴人自行申報之營業額197,068元，
    核定其差額為漏報之銷售額1,318,437元，揆諸前揭說明，
    於法自屬有據。上訴人僅空言主張鄭宇伸於網頁上仍保有個
    人銷售產品，不應將其郵局帳戶收入全列入上訴人銷貨收入
    ，惟未提出其他可資採信之具體事證以為證明，自無足取。
    （三）另按上訴人既於93年6月7日辦理營業登記，即應依稅
    捐稽徵法第48條之1規定，自動補報補繳稅款，上訴人自知
    有前揭營業行為，而不為法定申報義務，即使非出於故意，
    亦有疏未注意之過失，依司法院釋字第275號解釋意旨，自
    應處罰，被上訴人按其未依規定給與他人憑證金額1,318,43
    7元處5%罰鍰計65,921元，揆諸加值型及非加值型營業稅法
    第32條第1項前段、第35條第1項、第45條第1項第4、5款與
    第51條第3款規定、稅捐稽徵法第44條及財政部85年4月26日
    台財稅第851903313號函釋規定，亦無違誤。
四、上訴意旨略以：上訴人既已提供証人即其股東鄭宇伸願意作
    証，承認於上訴人營業之初期仍保有其個人交易金額匯入其
    帳戶等具體事證，以證明未報繳之金額為鄭宇伸所有，而與
    上訴人之營業收入無涉，詎原判決竟未予傳訊，僅以主觀之
    意見即率爾認定，顯有判決理由矛盾及瑕疵之違法，爰提供
    鄭宇伸之聲明書一紙為証等語。
五、本院查：（一）按「營業人銷售貨物或勞務，應依本法營業
    人開立銷售憑證時限表規定之時限，開立統一發票交付買受
    人。」「營業人除本法另有規定外，不論有無銷售額，應以
    每2月為1期，於次期開始15日內，填具規定格式之申報書，
    檢附退抵稅款及其他有關文件，向主管稽徵機關申報銷售額
    、應納或溢付營業稅額。其有應納營業稅額者，應先向公庫
    繳納後，檢同繳納收據一併申報。」「營業人有左列情形之
    一者，主管稽徵機關得依照查得之資料，核定其銷售額及應
    納稅額並補徵之：…四、短報、漏報銷售額者。五、漏開統
    一發票或於統一發票上短開銷售額者。」「納稅義務人，有
    左列情形之一者，除追繳稅款外…三、短報或漏報銷售額者
    。」加值型及非加值型營業稅法第32條第1項前段、第35條
    第1項、第43條第1項第4、5款及第51條第3款分別定有明文
    。稅捐稽徵法第44條規定：「營利事業依法規定應給他人憑
    證而未給與，應自他人取得憑證而未取得，或應保存憑證而
    未保存者，應就其未給與憑證、未取得憑證或未保存憑證，
    經查明認定之總額，處5%罰鍰。」（二）查鄭宇伸自承為上
    訴人之股東，對於上訴人之應否課徵營業稅具有利害關係，
    所為証言難期客觀公正，是除鄭宇伸之証言及聲明書外，自
    應另提出其他足資採信之具體事証，以証明鄭宇伸於上訴人
    營業之初期仍保有其個人交易金額匯入其帳戶之事實，惟上
    訴人卻僅於原審請求傳訊鄭宇伸，並於上訴後始提出鄭宇伸
    之聲明書，自不足為未報繳之金額為鄭宇伸所有之証明，原
    審未予傳訊尚無應調查之証據未予調查之違法，且經核上訴
    意旨無非對於原審取捨証據、認定事實之職權行使任意指摘
    ，均無涉及法律見解具有原則性，而須由本院加以闡釋之必
    要，上訴人提起上訴，不合首揭規定，不應許可，其上訴難
    謂合法，應予駁回。
六、依行政訴訟法第249條第1項前段、第104條、民事訴訟法第
    95條、第78條，裁定如主文。
中　　華　　民　　國　　96　　年　　10　　月　　11　　日
                  第一庭審判長法  官　高　啟　燦
                              法  官  黃　璽　君
                              法  官　廖　宏　明
                              法  官　楊　惠　欽
                              法  官　林　樹　埔
以  上  正  本  證  明  與  原  本  無  異
中　　華　　民　　國　　96　　年　　10　　月　　11　　日
　　　　　　　　　　　　　　　書記官　吳　玫　瑩
